Inventaris van de kopieën der Doop-, Trouw- en Begraafboeken (DTB) van Lange Ruige Weide
Nationaal Archief, Den Haag
DTB kopie Zuid-Holland; Lange Ruige Weide
DTB Lange Ruige Weide
0 0
GEDTBZH070
??? meter; ??? inventarisnummers
Gescande fotokopieën van normale geschreven en gedrukte teksten. De Nederlandstalige stukken van vóór ca. 1700 zijn geschreven in het gotische cursiefschrift, met name in de oud-Hollandse klerkencursief.
Nationaal Archief, Den Haag
Nederduits gereformeerde gemeente te Lange Ruige Weide
Rooms-katholieke parochie te Lange Ruige Weide
Ambachtsbestuur ("gerecht", "burgemeesters", "Wet", "schepenen", "commissarissen", gequalificeerden) van Lange Ruige Weide
Burgerlijke Stand van de gemeente Lange Ruige Weide
De doopregisters bevatten naast de doopdatum de volledige namen van de ouders en de voornaam van het gedoopte kind. Daarnaast worden soms ook de doopgetuigen en / of peetouders genoemd. De trouwregisters bevatten naast de datum van (onder)trouw de namen van bruidegom en bruid. Daarnaast treft men dikwijls aanvullende gegevens aan, zoals plaats van herkomst, woonadres, de vermelding dat de persoon weduwnaar of weduwe is en eventueel de naam van de vorige partner. Wanneer de partners uit verschillende plaatsen afkomstig zijn of elders trouwen, vindt men ook gegevens omtrent afgegeven attestaties van de huwelijksafkondigingen. De begraafregisters bevatten op datum van aangifte de naam van de begraven persoon. In enkele gevallen wordt ook de datum van overlijden gegeven. Bij (minderjarige) kinderen wordt meestal de naam van de vader vermeld; bij vrouwen en weduwen soms de naam van de echtgenoot. Aanvullende gegevens over de begraafplaats en het luiden van de klok komen zelden voor.
Archiefvorming
Geschiedenis van het archiefbeheer
De verwerving van het archief
3.04
Aanwijzingen voor de gebruiker
Openbaarheidsbeperkingen
Volledig openbaar
De collectie is een duplicaat van een archief in eigen beheer.
Materiële beperkingen
Aanvraaginstructie
Van de documenten die in deze archiefinventaris zijn beschreven, kunnen de originelen niet geraadpleegd worden. Deze zijn overgedragen aan het gemeentebestuur van de gemeente vanwaar ze afkomstig zijn, ter opneming en bewaring in de gemeentelijke archiefbewaarplaats.
Verwant materiaal
Beschikbaarheid van kopieën
Beschrijving van de series en archiefbestanddelen
- LANGE RUIGE WEIDE (DTB)
  De DTB berust in het Streekarchief Rijnstreek te Woerden
  - GERECHT, a.
    - Trouwaantekeningen met bijlagen., 1652-1736.; 1A
    - Trouw- en ondertrouwinschrijvingen, huwelijksproclamaties., 1741.; 1B
      Fotokopie uit Rechterlijk Archief Lange Ruige Weide, nr. 3.
      Huwelijksregister: huwelijksproclamaties, -sluitingen etc., 1750-1803.
      a. 1750 april 19-1765 februari 3.
      Fotokopie uit Rechterlijk Archief Lange Ruige Weide, nr. 20.
      b. 1766 april 20-1803 october 16.
      Fotokopie uit Rechterlijk Archief Lange Ruige Weide, nr. 21.
    - Trouwboek., 1804 april 20-1811 februari 3.; 1
      De predikant van Linschoten supplementeerde de registratie betreffende attestaties van huwelijksproclamaties etc. Achterin: Register der Patenten (1806-1811) alsmede Register van aangegeven lijken (1806-1811).
    - Huwelijksproclamaties etc.., 1750-1811.; 2.I-2.III
      - 1750-1797., 2.I
      - 1798-1804., 2.II
      - 1805-1811., 2.III
  - GEQUALIFICEERDEN, b.
    - Register van aangegeven lijken, 1806-1811., ---
      Opgenomen in nr. 1. Zie boven.